ájihuvve	ádji+N+Der/huvva+V+IV+Ind+Prs+Du1
ájihuvve	ádji+N+Der/huvva+V+IV+Ind+Prt+Pl3
álmmostuvve	álbmut+V+TV+Der/stuvva+V+Ind+Prs+Du1
álmmostuvve	álbmut+V+TV+Der/stuvva+V+Ind+Prt+Pl3
árvvosmuvve	árvvosmuvvat+V+IV+Ind+Prs+Du1
árvvosmuvve	árvvosmuvvat+V+IV+Ind+Prt+Pl3
árvvuhuvve	árvu+N+Der/huvva+V+IV+Ind+Prs+Du1
árvvuhuvve	árvu+N+Der/huvva+V+IV+Ind+Prt+Pl3
árvvuhuvve	árvvuheapme+A+Der/huvva+V+IV+Ind+Prs+Du1
árvvuhuvve	árvvuheapme+A+Der/huvva+V+IV+Ind+Prt+Pl3
ásehuvve	áse+Ani+N+Der/huvva+V+IV+Ind+Prs+Du1
ásehuvve	áse+Ani+N+Der/huvva+V+IV+Ind+Prt+Pl3
bohkáhuvve	bohkká+Ani+N+Der/huvva+V+IV+Ind+Prs+Du1
bohkáhuvve	bohkká+Ani+N+Der/huvva+V+IV+Ind+Prt+Pl3
duššástuvve	duššástuvvat+V+IV+Ind+Prs+Du1
duššástuvve	duššástuvvat+V+IV+Ind+Prt+Pl3
liikkástuvve	liikkástuvvat+V+IV+Ind+Prs+Du1
liikkástuvve	liikkástuvvat+V+IV+Ind+Prt+Pl3
nállásuvve	nállásuvvat+V+IV+Ind+Prs+Du1
nállásuvve	nállásuvvat+V+IV+Ind+Prt+Pl3
suivvástuvve	suivvástuvvat+V+IV+Ind+Prs+Du1
suivvástuvve	suivvástuvvat+V+IV+Ind+Prt+Pl3
ságáhuvve	ságá+N+Der/huvva+V+IV+Ind+Prs+Du1
ságáhuvve	ságá+N+Der/huvva+V+IV+Ind+Prt+Pl3
váráhuvve	várá+N+Der/huvva+V+IV+Ind+Prs+Du1
váráhuvve	várá+N+Der/huvva+V+IV+Ind+Prt+Pl3
várástuvve	várát+V+TV+Der/stuvva+V+Ind+Prs+Du1
várástuvve	várát+V+TV+Der/stuvva+V+Ind+Prt+Pl3
váráhuvve	várá+N+Der/huvva+V+IV+Ind+Prs+Du1
váráhuvve	várá+N+Der/huvva+V+IV+Ind+Prt+Pl3
váráiduvve	váráiduvvat+V+IV+Ind+Prs+Du1
váráiduvve	váráiduvvat+V+IV+Ind+Prt+Pl3
biippostálle	biipu+N+SgGenCmp+Cmp#stálle+G3+N+Sg+Nom
biippostálle	biipu+N+SgGenCmp+Cmp#stálle+G3+N+Sg+Gen
biippostálle	biipu+N+SgGenCmp+Cmp#stálle+G3+N+Sg+Acc
billostálle	billu+G3+N+SgNomCmp+Cmp#stálle+G3+N+Sg+Nom
billostálle	billu+G3+N+SgNomCmp+Cmp#stálle+G3+N+Sg+Gen
billostálle	billu+G3+N+SgNomCmp+Cmp#stálle+G3+N+Sg+Acc
billostálle	billu+G3+N+SgGenCmp+Cmp#stálle+G3+N+Sg+Nom
billostálle	billu+G3+N+SgGenCmp+Cmp#stálle+G3+N+Sg+Gen
billostálle	billu+G3+N+SgGenCmp+Cmp#stálle+G3+N+Sg+Acc
bissostálle	bissu+G3+N+SgNomCmp+Cmp#stálle+G3+N+Sg+Nom
bissostálle	bissu+G3+N+SgNomCmp+Cmp#stálle+G3+N+Sg+Gen
bissostálle	bissu+G3+N+SgNomCmp+Cmp#stálle+G3+N+Sg+Acc
bissostálle	bissu+G3+N+SgGenCmp+Cmp#stálle+G3+N+Sg+Nom
bissostálle	bissu+G3+N+SgGenCmp+Cmp#stálle+G3+N+Sg+Gen
bissostálle	bissu+G3+N+SgGenCmp+Cmp#stálle+G3+N+Sg+Acc
bohccostálle	boazu+Ani+N+SgGenCmp+Cmp#stálle+G3+N+Sg+Nom
bohccostálle	boazu+Ani+N+SgGenCmp+Cmp#stálle+G3+N+Sg+Gen
bohccostálle	boazu+Ani+N+SgGenCmp+Cmp#stálle+G3+N+Sg+Acc
breivvestálle	breive+N+SgGenCmp+Cmp#stálle+G3+N+Sg+Nom
breivvestálle	breive+N+SgGenCmp+Cmp#stálle+G3+N+Sg+Gen
breivvestálle	breive+N+SgGenCmp+Cmp#stálle+G3+N+Sg+Acc
buorráneste	buorráneastit+V+IV+Ind+Prs+Du1
buorráneste	buorráneastit+V+IV+Ind+Prt+Pl3
buorredáhkkástálle	buorri+N+SgNomCmp+Cmp#dáhkká+N+SgNomCmp+Cmp#stálle+G3+N+Sg+Nom
buorredáhkkástálle	buorri+N+SgNomCmp+Cmp#dáhkká+N+SgNomCmp+Cmp#stálle+G3+N+Sg+Gen
buorredáhkkástálle	buorri+N+SgNomCmp+Cmp#dáhkká+N+SgNomCmp+Cmp#stálle+G3+N+Sg+Acc
buorredáhkkástálle	buorre+A+SgNomCmp+Cmp#dáhkká+N+SgNomCmp+Cmp#stálle+G3+N+Sg+Nom
buorredáhkkástálle	buorre+A+SgNomCmp+Cmp#dáhkká+N+SgNomCmp+Cmp#stálle+G3+N+Sg+Gen
buorredáhkkástálle	buorre+A+SgNomCmp+Cmp#dáhkká+N+SgNomCmp+Cmp#stálle+G3+N+Sg+Acc
burrostálle	burru+G3+Ani+N+SgNomCmp+Cmp#stálle+G3+N+Sg+Nom
burrostálle	burru+G3+Ani+N+SgNomCmp+Cmp#stálle+G3+N+Sg+Gen
burrostálle	burru+G3+Ani+N+SgNomCmp+Cmp#stálle+G3+N+Sg+Acc
burrostálle	burru+G3+Ani+N+SgGenCmp+Cmp#stálle+G3+N+Sg+Nom
burrostálle	burru+G3+Ani+N+SgGenCmp+Cmp#stálle+G3+N+Sg+Gen
burrostálle	burru+G3+Ani+N+SgGenCmp+Cmp#stálle+G3+N+Sg+Acc
bárástálle	bárá+N+SgNomCmp+Cmp#stálle+G3+N+Sg+Nom
bárástálle	bárá+N+SgNomCmp+Cmp#stálle+G3+N+Sg+Gen
bárástálle	bárá+N+SgNomCmp+Cmp#stálle+G3+N+Sg+Acc
bárástálle	bárá+N+SgGenCmp+Cmp#stálle+G3+N+Sg+Nom
bárástálle	bárá+N+SgGenCmp+Cmp#stálle+G3+N+Sg+Gen
bárástálle	bárá+N+SgGenCmp+Cmp#stálle+G3+N+Sg+Acc
dolástálle	dolá+A+Attr+Cmp#stálle+G3+N+Sg+Nom
dolástálle	dolá+A+Attr+Cmp#stálle+G3+N+Sg+Gen
dolástálle	dolá+A+Attr+Cmp#stálle+G3+N+Sg+Acc
dolvviidálle	doalvi+N+PlGenCmp+Cmp#álli+G3+Plc+N+Sg+Gen+Allegro
duhkoráhtte	duhkku+N+SgGenCmp+Cmp#ráhtte+N+Sg+Nom
duhkorálle	duogur+N+SgGenCmp+Cmp#álli+G3+Plc+N+Sg+Gen+Allegro
ednostálle	eanu+Hum+N+SgGenCmp+Cmp#stálle+G3+N+Sg+Nom
ednostálle	eanu+Hum+N+SgGenCmp+Cmp#stálle+G3+N+Sg+Gen
ednostálle	eanu+Hum+N+SgGenCmp+Cmp#stálle+G3+N+Sg+Acc
fámostálle	fápmu+N+SgGenCmp+Cmp#stálle+G3+N+Sg+Nom
fámostálle	fápmu+N+SgGenCmp+Cmp#stálle+G3+N+Sg+Gen
fámostálle	fápmu+N+SgGenCmp+Cmp#stálle+G3+N+Sg+Acc
gihpostálle	gihppu+N+SgGenCmp+Cmp#stálle+G3+N+Sg+Nom
gihpostálle	gihppu+N+SgGenCmp+Cmp#stálle+G3+N+Sg+Gen
gihpostálle	gihppu+N+SgGenCmp+Cmp#stálle+G3+N+Sg+Acc
gihpostálle	gihpu+N+SgNomCmp+Cmp#stálle+G3+N+Sg+Nom
gihpostálle	gihpu+N+SgNomCmp+Cmp#stálle+G3+N+Sg+Gen
gihpostálle	gihpu+N+SgNomCmp+Cmp#stálle+G3+N+Sg+Acc
girkostálle	girku+Org+N+SgNomCmp+Cmp#stálle+G3+N+Sg+Nom
girkostálle	girku+Org+N+SgNomCmp+Cmp#stálle+G3+N+Sg+Gen
girkostálle	girku+Org+N+SgNomCmp+Cmp#stálle+G3+N+Sg+Acc
gáfestálle	gáffe+N+SgGenCmp+Cmp#stálle+G3+N+Sg+Nom
gáfestálle	gáffe+N+SgGenCmp+Cmp#stálle+G3+N+Sg+Gen
gáfestálle	gáffe+N+SgGenCmp+Cmp#stálle+G3+N+Sg+Acc
hujustálle	hudju+A+SgGenCmp+Cmp#stálle+G3+N+Sg+Nom
hujustálle	hudju+A+SgGenCmp+Cmp#stálle+G3+N+Sg+Gen
hujustálle	hudju+A+SgGenCmp+Cmp#stálle+G3+N+Sg+Acc
hummostálle	hummu+N+SgNomCmp+Cmp#stálle+G3+N+Sg+Nom
hummostálle	hummu+N+SgNomCmp+Cmp#stálle+G3+N+Sg+Gen
hummostálle	hummu+N+SgNomCmp+Cmp#stálle+G3+N+Sg+Acc
hummostálle	hummu+N+SgGenCmp+Cmp#stálle+G3+N+Sg+Nom
hummostálle	hummu+N+SgGenCmp+Cmp#stálle+G3+N+Sg+Gen
hummostálle	hummu+N+SgGenCmp+Cmp#stálle+G3+N+Sg+Acc
hánástálle	hátná+N+SgGenCmp+Cmp#stálle+G3+N+Sg+Nom
hánástálle	hátná+N+SgGenCmp+Cmp#stálle+G3+N+Sg+Gen
hánástálle	hátná+N+SgGenCmp+Cmp#stálle+G3+N+Sg+Acc
kirkostálle	kirku+Org+N+SgNomCmp+Cmp#stálle+G3+N+Sg+Nom
kirkostálle	kirku+Org+N+SgNomCmp+Cmp#stálle+G3+N+Sg+Gen
kirkostálle	kirku+Org+N+SgNomCmp+Cmp#stálle+G3+N+Sg+Acc
káfestálle	káffe+N+SgGenCmp+Cmp#stálle+G3+N+Sg+Nom
káfestálle	káffe+N+SgGenCmp+Cmp#stálle+G3+N+Sg+Gen
káfestálle	káffe+N+SgGenCmp+Cmp#stálle+G3+N+Sg+Acc
liikostálle	liiku+Ani+N+SgNomCmp+Cmp#stálle+G3+N+Sg+Nom
liikostálle	liiku+Ani+N+SgNomCmp+Cmp#stálle+G3+N+Sg+Gen
liikostálle	liiku+Ani+N+SgNomCmp+Cmp#stálle+G3+N+Sg+Acc
liirrostálle	liiru+N+SgGenCmp+Cmp#stálle+G3+N+Sg+Nom
liirrostálle	liiru+N+SgGenCmp+Cmp#stálle+G3+N+Sg+Gen
liirrostálle	liiru+N+SgGenCmp+Cmp#stálle+G3+N+Sg+Acc
láhtostálle	láhttu+N+SgGenCmp+Cmp#stálle+G3+N+Sg+Nom
láhtostálle	láhttu+N+SgGenCmp+Cmp#stálle+G3+N+Sg+Gen
láhtostálle	láhttu+N+SgGenCmp+Cmp#stálle+G3+N+Sg+Acc
láhtostálle	láhtu+N+SgNomCmp+Cmp#stálle+G3+N+Sg+Nom
láhtostálle	láhtu+N+SgNomCmp+Cmp#stálle+G3+N+Sg+Gen
láhtostálle	láhtu+N+SgNomCmp+Cmp#stálle+G3+N+Sg+Acc
láikkástálle	láiká+N+SgGenCmp+Cmp#stálle+G3+N+Sg+Nom
láikkástálle	láiká+N+SgGenCmp+Cmp#stálle+G3+N+Sg+Gen
láikkástálle	láiká+N+SgGenCmp+Cmp#stálle+G3+N+Sg+Acc
lávostálle	lávvu+N+SgGenCmp+Cmp#stálle+G3+N+Sg+Nom
lávostálle	lávvu+N+SgGenCmp+Cmp#stálle+G3+N+Sg+Gen
lávostálle	lávvu+N+SgGenCmp+Cmp#stálle+G3+N+Sg+Acc
muoŧástálle	muoŧŧá+Hum+N+SgGenCmp+Cmp#stálle+G3+N+Sg+Nom
muoŧástálle	muoŧŧá+Hum+N+SgGenCmp+Cmp#stálle+G3+N+Sg+Gen
muoŧástálle	muoŧŧá+Hum+N+SgGenCmp+Cmp#stálle+G3+N+Sg+Acc
mánástálle	mánná+Hum+N+SgGenCmp+Cmp#stálle+G3+N+Sg+Nom
mánástálle	mánná+Hum+N+SgGenCmp+Cmp#stálle+G3+N+Sg+Gen
mánástálle	mánná+Hum+N+SgGenCmp+Cmp#stálle+G3+N+Sg+Acc
nissonáste	nissu+G3+Ani+N+SgNomCmp+Cmp#náste+N+Sg+Nom
nissonáste	nissu+G3+Ani+N+SgGenCmp+Cmp#náste+N+Sg+Nom
nissonáste	nissu+Ani+N+SgNomCmp+Cmp#náste+N+Sg+Nom
njáiggostálle	njáigu+Hum+N+SgGenCmp+Cmp#stálle+G3+N+Sg+Nom
njáiggostálle	njáigu+Hum+N+SgGenCmp+Cmp#stálle+G3+N+Sg+Gen
njáiggostálle	njáigu+Hum+N+SgGenCmp+Cmp#stálle+G3+N+Sg+Acc
olbmástálle	olmmái+N+SgGenCmp+Cmp#stálle+G3+N+Sg+Nom
olbmástálle	olmmái+N+SgGenCmp+Cmp#stálle+G3+N+Sg+Gen
olbmástálle	olmmái+N+SgGenCmp+Cmp#stálle+G3+N+Sg+Acc
reivvestálle	reive+N+SgGenCmp+Cmp#stálle+G3+N+Sg+Nom
reivvestálle	reive+N+SgGenCmp+Cmp#stálle+G3+N+Sg+Gen
reivvestálle	reive+N+SgGenCmp+Cmp#stálle+G3+N+Sg+Acc
rivgostálle	rivgu+Hum+N+SgNomCmp+Cmp#stálle+G3+N+Sg+Nom
rivgostálle	rivgu+Hum+N+SgNomCmp+Cmp#stálle+G3+N+Sg+Gen
rivgostálle	rivgu+Hum+N+SgNomCmp+Cmp#stálle+G3+N+Sg+Acc
rádnostálle	rádnu+N+SgNomCmp+Cmp#stálle+G3+N+Sg+Nom
rádnostálle	rádnu+N+SgNomCmp+Cmp#stálle+G3+N+Sg+Gen
rádnostálle	rádnu+N+SgNomCmp+Cmp#stálle+G3+N+Sg+Acc
ráhkástálle	ráhkká+Ani+N+SgGenCmp+Cmp#stálle+G3+N+Sg+Nom
ráhkástálle	ráhkká+Ani+N+SgGenCmp+Cmp#stálle+G3+N+Sg+Gen
ráhkástálle	ráhkká+Ani+N+SgGenCmp+Cmp#stálle+G3+N+Sg+Acc
ráiddostálle	ráidu+N+SgGenCmp+Cmp#stálle+G3+N+Sg+Nom
ráiddostálle	ráidu+N+SgGenCmp+Cmp#stálle+G3+N+Sg+Gen
ráiddostálle	ráidu+N+SgGenCmp+Cmp#stálle+G3+N+Sg+Acc
rátnostálle	rátnu+N+SgNomCmp+Cmp#stálle+G3+N+Sg+Nom
rátnostálle	rátnu+N+SgNomCmp+Cmp#stálle+G3+N+Sg+Gen
rátnostálle	rátnu+N+SgNomCmp+Cmp#stálle+G3+N+Sg+Acc
siesástálle	siessá+Hum+N+SgGenCmp+Cmp#stálle+G3+N+Sg+Nom
siesástálle	siessá+Hum+N+SgGenCmp+Cmp#stálle+G3+N+Sg+Gen
siesástálle	siessá+Hum+N+SgGenCmp+Cmp#stálle+G3+N+Sg+Acc
skierrostálle	skierru+N+SgNomCmp+Cmp#stálle+G3+N+Sg+Nom
skierrostálle	skierru+N+SgNomCmp+Cmp#stálle+G3+N+Sg+Gen
skierrostálle	skierru+N+SgNomCmp+Cmp#stálle+G3+N+Sg+Acc
skierrostálle	skierru+N+SgGenCmp+Cmp#stálle+G3+N+Sg+Nom
skierrostálle	skierru+N+SgGenCmp+Cmp#stálle+G3+N+Sg+Gen
skierrostálle	skierru+N+SgGenCmp+Cmp#stálle+G3+N+Sg+Acc
spilestálle	spile+Hum+N+SgNomCmp+Cmp#stálle+G3+N+Sg+Nom
spilestálle	spile+Hum+N+SgNomCmp+Cmp#stálle+G3+N+Sg+Gen
spilestálle	spile+Hum+N+SgNomCmp+Cmp#stálle+G3+N+Sg+Acc
spilestálle	spile+Hum+N+SgGenCmp+Cmp#stálle+G3+N+Sg+Nom
spilestálle	spile+Hum+N+SgGenCmp+Cmp#stálle+G3+N+Sg+Gen
spilestálle	spile+Hum+N+SgGenCmp+Cmp#stálle+G3+N+Sg+Acc
stálostálle	stállu+Hum+N+SgGenCmp+Cmp#stálle+G3+N+Sg+Nom
stálostálle	stállu+Hum+N+SgGenCmp+Cmp#stálle+G3+N+Sg+Gen
stálostálle	stállu+Hum+N+SgGenCmp+Cmp#stálle+G3+N+Sg+Acc
suohpánáste	suohppá+Ani+N+SgGenCmp+Cmp#náste+N+Sg+Nom
verddestálle	verdde+Hum+N+SgNomCmp+Cmp#stálle+G3+N+Sg+Nom
verddestálle	verdde+Hum+N+SgNomCmp+Cmp#stálle+G3+N+Sg+Gen
verddestálle	verdde+Hum+N+SgNomCmp+Cmp#stálle+G3+N+Sg+Acc
verddestálle	verdde+Hum+N+SgGenCmp+Cmp#stálle+G3+N+Sg+Nom
verddestálle	verdde+Hum+N+SgGenCmp+Cmp#stálle+G3+N+Sg+Gen
verddestálle	verdde+Hum+N+SgGenCmp+Cmp#stálle+G3+N+Sg+Acc
viissástálle	viisá+N+SgGenCmp+Cmp#stálle+G3+N+Sg+Nom
viissástálle	viisá+N+SgGenCmp+Cmp#stálle+G3+N+Sg+Gen
viissástálle	viisá+N+SgGenCmp+Cmp#stálle+G3+N+Sg+Acc
ádjánáste	áddjá+Hum+N+SgGenCmp+Cmp#náste+N+Sg+Nom
čiehkástálle	čiehká+N+SgNomCmp+Cmp#stálle+G3+N+Sg+Nom
čiehkástálle	čiehká+N+SgNomCmp+Cmp#stálle+G3+N+Sg+Gen
čiehkástálle	čiehká+N+SgNomCmp+Cmp#stálle+G3+N+Sg+Acc
čohkiidálle	čoahkki+N+PlGenCmp+Cmp#álli+G3+Plc+N+Sg+Gen+Allegro
čuoimmástálle	čuoibmá+N+SgGenCmp+Cmp#stálle+G3+N+Sg+Nom
čuoimmástálle	čuoibmá+N+SgGenCmp+Cmp#stálle+G3+N+Sg+Gen
čuoimmástálle	čuoibmá+N+SgGenCmp+Cmp#stálle+G3+N+Sg+Acc
čuoimmástálle	čuoibmá+N+SgGenCmp+Cmp#stálle+G3+N+Sg+Nom
čuoimmástálle	čuoibmá+N+SgGenCmp+Cmp#stálle+G3+N+Sg+Gen
čuoimmástálle	čuoibmá+N+SgGenCmp+Cmp#stálle+G3+N+Sg+Acc
bágge	bágget+V+TV+VGen
bágge	bágget+V+TV+Imprt+Sg2
bágge	bágget+V+TV+Imprt+ConNeg
bágge	bágget+V+TV+Ind+Prs+Sg3
bágge	bágget+V+TV+Ind+Prs+ConNeg
báhrre	báhrrat+V+IV+Ind+Prs+Du1
báhrre	báhrrat+V+IV+Ind+Prt+Pl3
cáhke	cáhkit+V+TV+Ind+Prs+Du1
cáhke	cáhkit+V+TV+Ind+Prt+Pl3
cáhke	cáhkkit+V+IV+Imprt+Sg2
cáhke	cáhkkit+V+IV+Imprt+ConNeg
cáhke	cáhkkit+V+IV+Ind+Prs+ConNeg
dápme	dápmat+V+TV+Ind+Prs+Du1
dápme	dápmat+V+TV+Ind+Prt+Pl3
dárre	dárrat+V+IV+Ind+Prs+Du1
dárre	dárrat+V+IV+Ind+Prt+Pl3
gádje	gádjat+V+TV+Ind+Prs+Du1
gádje	gádjat+V+TV+Ind+Prt+Pl3
gáhčče	gáhččat+V+IV+Ind+Prs+Du1
gáhčče	gáhččat+V+IV+Ind+Prt+Pl3
gálke	gálket+V+TV+VGen
gálke	gálket+V+TV+Imprt+Sg2
gálke	gálket+V+TV+Imprt+ConNeg
gálke	gálket+V+TV+Ind+Prs+Sg3
gálke	gálket+V+TV+Ind+Prs+ConNeg
gárre	gárrat+V+TV+Ind+Prs+Du1
gárre	gárrat+V+TV+Ind+Prt+Pl3
gárre	gárret+V+TV+VGen
gárre	gárret+V+TV+Imprt+Sg2
gárre	gárret+V+TV+Imprt+ConNeg
gárre	gárret+V+TV+Ind+Prs+Sg3
gárre	gárret+V+TV+Ind+Prs+ConNeg
gáske	gáskit+V+TV+Ind+Prs+Du1
gáske	gáskit+V+TV+Ind+Prt+Pl3
hárre	hárri+G3+Ani+N+Sg+Gen+Allegro
hárre	hárre+Ani+N+Sg+Nom
hárre	hárre+Ani+N+Sg+Gen
hárre	hárre+Ani+N+Sg+Acc
hárre	hárret+V+TV+VGen
hárre	hárret+V+TV+Imprt+Sg2
hárre	hárret+V+TV+Imprt+ConNeg
hárre	hárret+V+TV+Ind+Prs+Sg3
hárre	hárret+V+TV+Ind+Prs+ConNeg
háske	hásket+V+TV+VGen
háske	hásket+V+TV+Imprt+Sg2
háske	hásket+V+TV+Imprt+ConNeg
háske	hásket+V+TV+Ind+Prs+Sg3
háske	hásket+V+TV+Ind+Prs+ConNeg
jápme	jápmit+V+IV+Ind+Prs+Du1
jápme	jápmit+V+IV+Ind+Prt+Pl3
ládde	láddat+V+IV+Ind+Prs+Du1
ládde	láddat+V+IV+Ind+Prt+Pl3
ládde	láddet+V+TV+VGen
ládde	láddet+V+TV+Imprt+Sg2
ládde	láddet+V+TV+Imprt+ConNeg
ládde	láddet+V+TV+Ind+Prs+Sg3
ládde	láddet+V+TV+Ind+Prs+ConNeg
láđđe	láđđet+V+TV+VGen
láđđe	láđđet+V+TV+Imprt+Sg2
láđđe	láđđet+V+TV+Imprt+ConNeg
láđđe	láđđet+V+TV+Ind+Prs+Sg3
láđđe	láđđet+V+TV+Ind+Prs+ConNeg
náhke	náhkki+N+Sg+Gen+Allegro
nárre	nárret+V+TV+VGen
nárre	nárret+V+TV+Imprt+Sg2
nárre	nárret+V+TV+Imprt+ConNeg
nárre	nárret+V+TV+Ind+Prs+Sg3
nárre	nárret+V+TV+Ind+Prs+ConNeg
njáhke	njáhkat+V+IV+Ind+Prs+Du1
njáhke	njáhkat+V+IV+Ind+Prt+Pl3
njálle	njállet+V+TV+VGen
njálle	njállet+V+TV+Imprt+Sg2
njálle	njállet+V+TV+Imprt+ConNeg
njálle	njállet+V+TV+Ind+Prs+Sg3
njálle	njállet+V+TV+Ind+Prs+ConNeg
njáŋge	njáŋgat+V+IV+Ind+Prs+Du1
njáŋge	njáŋgat+V+IV+Ind+Prt+Pl3
njáŋge	njáŋget+V+TV+VGen
njáŋge	njáŋget+V+TV+Imprt+Sg2
njáŋge	njáŋget+V+TV+Imprt+ConNeg
njáŋge	njáŋget+V+TV+Ind+Prs+Sg3
njáŋge	njáŋget+V+TV+Ind+Prs+ConNeg
nággárušše	nággáruššat+V+IV+Ind+Prs+Du1
nággárušše	nággáruššat+V+IV+Ind+Prt+Pl3
rásse	rásse+N+Sg+Nom
rásse	rásse+N+Sg+Gen
rásse	rásse+N+Sg+Acc
rásse	rássat+V+TV+Ind+Prs+Du1
rásse	rássat+V+TV+Ind+Prt+Pl3
rásse	rásset+V+TV+VGen
rásse	rásset+V+TV+Imprt+Sg2
rásse	rásset+V+TV+Imprt+ConNeg
rásse	rásset+V+TV+Ind+Prs+Sg3
rásse	rásset+V+TV+Ind+Prs+ConNeg
rávde	rávdat+V+TV+Ind+Prs+Du1
rávde	rávdat+V+TV+Ind+Prt+Pl3
sáhke	sáhkat+V+TV+Ind+Prs+Du1
sáhke	sáhkat+V+TV+Ind+Prt+Pl3
sáige	sáiget+V+TV+VGen
sáige	sáiget+V+TV+Imprt+Sg2
sáige	sáiget+V+TV+Imprt+ConNeg
sáige	sáiget+V+TV+Ind+Prs+Sg3
sáige	sáiget+V+TV+Ind+Prs+ConNeg
sákte	sáktet+V+TV+VGen
sákte	sáktet+V+TV+Imprt+Sg2
sákte	sáktet+V+TV+Imprt+ConNeg
sákte	sáktet+V+TV+Ind+Prs+Sg3
sákte	sáktet+V+TV+Ind+Prs+ConNeg
spáige	spáigit+V+IV+Ind+Prt+Pl3
spáige	spáigit+V+IV+Ind+Prs+Du1
spáige	spáigit+V+IV+Ind+Prs+ConNeg
spáige	spáigit+V+IV+Imprt+Sg2
spáige	spáigit+V+IV+Imprt+ConNeg
vátne	vátnat+V+TV+Ind+Prs+Du1
vátne	vátnat+V+TV+Ind+Prt+Pl3
čáhkke	čáhkket+V+TV+VGen
čáhkke	čáhkket+V+TV+Imprt+Sg2
čáhkke	čáhkket+V+TV+Imprt+ConNeg
čáhkke	čáhkket+V+TV+Ind+Prs+Sg3
čáhkke	čáhkket+V+TV+Ind+Prs+ConNeg
čálge	čálgat+V+IV+Ind+Prs+Du1
čálge	čálgat+V+IV+Ind+Prt+Pl3
čárve	čárvet+V+TV+VGen
čárve	čárvet+V+TV+Imprt+Sg2
čárve	čárvet+V+TV+Imprt+ConNeg
čárve	čárvet+V+TV+Ind+Prs+Sg3
čárve	čárvet+V+TV+Ind+Prs+ConNeg
báhte	báhtte+N+Sg+Gen
báhte	báhtte+N+Sg+Acc
gáhkke	gáhkket+V+TV+VGen
gáhkke	gáhkket+V+TV+Imprt+Sg2
gáhkke	gáhkket+V+TV+Imprt+ConNeg
gáhkke	gáhkket+V+TV+Ind+Prs+Sg3
gáhkke	gáhkket+V+TV+Ind+Prs+ConNeg
gárge	gárget+V+TV+VGen
gárge	gárget+V+TV+Imprt+Sg2
gárge	gárget+V+TV+Imprt+ConNeg
gárge	gárget+V+TV+Ind+Prs+Sg3
gárge	gárget+V+TV+Ind+Prs+ConNeg
gáste	gástat+V+IV+Ind+Prs+Du1
gáste	gástat+V+IV+Ind+Prt+Pl3
háŋke	háŋket+V+TV+VGen
háŋke	háŋket+V+TV+Imprt+Sg2
háŋke	háŋket+V+TV+Imprt+ConNeg
háŋke	háŋket+V+TV+Ind+Prs+Sg3
háŋke	háŋket+V+TV+Ind+Prs+ConNeg
rávke	rávkat+V+TV+Ind+Prs+Du1
rávke	rávkat+V+TV+Ind+Prt+Pl3
spárke	spárkat+V+IV+Ind+Prs+Du1
spárke	spárkat+V+IV+Ind+Prt+Pl3
spárke	spárket+V+TV+VGen
spárke	spárket+V+TV+Imprt+Sg2
spárke	spárket+V+TV+Imprt+ConNeg
spárke	spárket+V+TV+Ind+Prs+Sg3
spárke	spárket+V+TV+Ind+Prs+ConNeg
